JAVIER RUIZ MANRIQUE

INGENIERO





SOBRE MI

Ingeniero Industrial con más de 30 años de experiencia en el sector de las tecnologías de la Información.

Reoriento mi carrera profesional hacia una pasión que viene de lejos: el desarrollo de software. Centrado en Python. Profundizo en el fascinante mundo de la Inteligencia Artificial.

HABILIDADES Y COMPETENCIAS

- Capacidad de análisis
- Creatividad
- Curiosidad
- Proactividad
- Comunicación
- Nivel de Inglés alto
- Lenguajes de programación: C y Python
- Análisis y manipulación de datos: pandas
- Web scraping: requests, beautifulsoup
- Machine learning: tensorflow, sklearn. nltk
- Entornos: Atom, Visual Studio Code. Windows, Linux
- Control de versiones: Git, GitHub
- Generación de documentación: Sphinx

FORMACIÓN

Harvard CS50's Introduction to Artificial Intelligence with Python

Harvard University, vía EdX, 2024

IBM: Git and GitHub IBM, via EdX, 2024

Microsoft Power BI

Corporativo Telefónica, 2022

ITIL Service Manager

EXIN (Examination Institute for Information Science) 2008

Ingeniero Industrial, (Electrónica y Automática)

Escuela Técnica Superior de Ingenieros Industriales, Madrid, 1984 - 1992

TRAYECTORIA PROFESIONAL

Telefónica Soluciones de Informática y Comunicaciones

nov 2002 - mar 2024

- Automatización de procesos administrativos.
- Jefe de proyectos de TI, desde Dirección de Postventa.
- ITIL Service Manager v3
- Responsable del servicio de Housing en la Dirección de Operaciones.
- Responsable de explotación del CPD de certificación digital

ACE (Agencia de Certificación Electrónica)

oct 2000 - nov 2002

 Responsable de seguridad del centro de proceso de datos de la Autoridad de Certificación Digital Telefónica-VeriSign Inc. Elaboración de Planes de Seguridad, construcción física, puesta en marcha del centro. Responsable de explotación. Bajo auditoría VeriSign Inc.

Antena 3 Interactiva

sep 1999 - oct 2000

• Proyecto de implantación de plataforma de comercio electrónico.

FNMT (Fábrica Nacional de Moneda y Timbre)

jun 1993 - sep 1999

- Proyecto "CERES" de Autoridad de Certificación Electrónica (certificación digital).
- Co-autor de patente nacional de numeración de bingo simultáneo.
- Desarrollador (lenguaje C, COBOL) en Departamento de Loterías.

¿QUÉ VALORES CORPORATIVOS BUSCO?

- Teletrabajo
- Cultura de equipo
- Aprendizaje y formación
- Desarrollo profesional